【裁判字號】    97,簡上,222
【裁判日期】    970812
【裁判案由】    竊盜
【裁判全文】
臺灣板橋地方法院刑事判決            97年度簡上字第222 號
上 訴 人
即 被 告  甲○○
上列上訴人即被告因竊盜案件，不服本院九十六年度簡字第八五
六七號中華民國九十六年十二月三十一日第一審判決（起訴案號
：九十六年度偵字第二六四三０號），提起上訴，本院判決如下
：
    主      文
上訴駁回。
    事      實
一、甲○○前曾於民國九十三年間，因詐欺、竊盜、違反毒品危
    害防制條例等案件，經本院先後判決處有期徒刑五月、六月
    、十一月確定，經合併執行，於九十六年七月十六日縮刑期
    滿執行完畢。詎仍不知警惕，於九十六年十月二十一日下午
    三時三十分許，由乙○○（由本院另案判決確定）騎乘車號
    ＴＭ５─０２７號機車搭載甲○○，途經台北縣泰山鄉○○
    路○段三一七號旁之土地公廟，乙○○因前往該土地公廟旁
    之公共廁所如廁，見該土地公廟無人看管，認有機可乘，竟
    與甲○○共同基於意圖為自己不法所有之犯意聯絡，推由甲○○在外把風，乙○○則徒手進入該土地廟內竊取銅製香鼎
    二個、銅製淨杯三只（市價合計約新台幣五千元），得手後
    欲離去時，為居住在附近之丙○○發覺，上前攔阻，甲○○
    旋騎駕上開機車搭載乙○○逃逸，再攜往台北縣泰山鄉○○
    路○段一五號之資源回收廠銷贓，嗣為警循線查獲，在乙○○身上扣得變賣所得贓款五百元。
二、案經台北縣政府警察局新莊分局報告台灣板橋地方法院檢察
    署檢察官偵查起訴。
    理      由
一、本案認定犯罪事實所用之證據，經檢察官、被告甲○○於本
    院審理時同意將該等證據資料列為證據調查，本院審酌上開
    證據資料作成時之情況，並無不適當之情形，且證據力並未
    明顯偏低，依刑事訴訟法第一百五十九條之五第一項規定，
    均應具有證據能力。
二、訊據被告固不否認有於上開時、地，由乙○○騎駕機車搭載
    伊途經該土地公廟旁，乙○○竊得前開香鼎、淨杯後，由被
    告騎駕機車搭載乙○○前往資源回收廠銷贓變現，嗣為警循
    線查獲等事實，惟矢口否認有何犯行，辯稱：伊沒有把風，
    伊不知情云云。
三、本院查：
（一）上開有關被告如何於前開時、地，由乙○○騎駕機車搭載
      伊途經該土地公廟旁，乙○○進入該土地公廟內竊取前開
      香鼎、淨杯後，復加以變賣，嗣為警循線查獲等事實，為
      被告所供認，核與證人乙○○於警詢、偵查及本院審理時
      證述之情節相符，復有查獲照片、變賣贓款現金五百元扣
      案可證，是乙○○確有竊取該等香鼎、淨杯，被告全程在
      場等情，應堪認定。
（二）而乙○○係因前往該土地公廟旁之公共廁所如廁，見該土
      地公廟無人看管，始萌生順手牽羊貪念，向被告提議行竊
      ，由其出手竊取，被告則在外把風接應等情，業據證人乙○○、丙○○於本院審理時到庭證述明確，亦堪認定。雖
      證人丙○○或限於時間已久，或限於記憶，證述被告為實
      際下手行竊之人等語，與被告供述、證人乙○○自承由其
      入內行竊之情節略有出入，惟無礙被告與乙○○就本案竊
      盜犯行具有犯意聯絡、行為分擔罪行之成立。
（三）又被告與乙○○竊得該香鼎、淨杯後，復持往資源回收廠
      銷贓等情，業據證人丙○○、丁平六等人證述屬實，並有
      查獲照片、變賣贓物所得現金五百元扣案可證，顯見被告
      與乙○○二人具有為自己不法所有之意圖甚明。被告辯稱
      ：伊沒有把風，伊不知情云云，核與事證不符，顯係事後
      卸責避就之詞，不足採信。
（四）綜上所述，本案事證明確，被告犯行，洵堪認定。
三、核被告所為，係犯刑法第三百二十條第一項之竊盜罪。被告
    與乙○○二人就上開竊盜犯罪之實行，有犯意聯絡及行為分
    擔，為共同正犯。查被告有如前所述之前案紀錄，於九十六
    年七月十六日縮刑期滿執行完畢，有台灣高等法院被告前案
    紀錄表在卷可按，其於受徒刑之執行完畢後，五年以內故意
    再犯本件有期徒刑以上之罪，為累犯，應依刑法第四十七條
    第一項規定加重其刑。
四、原審認被告犯行事證明確，適用刑法第二十八條、第三百二
    十條第一項、第四十七條第一項、第四十一條第一項前段，
    刑法施行法第一條之一第一項、第二項前段等規定，並審酌
    被告之素行、犯罪之動機、目的、手段，所竊取財物之價值
    、犯罪所獲利益，及犯罪後之態度等一切情狀，量處有期徒
    刑六月，並諭知以新台幣二千元折算一日之易科罰金折算標
    準。經核其認事用法均無違誤，量刑亦稱妥適。被告上訴空
    言否認犯行，稱量刑過重，均無理由，應予駁回。
五、本案被告於審判期日經合法傳喚，無正當理由不到庭，爰不
    待其陳述，逕行判決。
六、據上論斷，應依刑事訴訟法第四百五十五條之一第一項、第
    三項、第三百七十一條、第三百六十八條，判決如主文。
本案經檢察官彭聖斐到庭執行職務。
中    華    民    國    97    年    8     月    12    日
            刑事第六庭  審判長法  官  高文淵
                              法  官  饒金鳳
                              法  官  林鈺琅
以上正本證明與原本無異。
不得上訴。
                              書記官  林蔚然
中    華    民    國    97    年    8     月    12    日
附錄本案論罪科刑法條全文：
刑法第320 條：
  意圖為自己或第三人不法之所有，而竊取他人之動產者，為竊
  盜罪，處五年以下有期徒刑、拘役或五百元以下罰金。
  意圖為自己或第三人不法之利益，而竊佔他人之不動產者，依
  前項之規定處斷。
  前二項之未遂犯罰之。


司法院資訊處製作；財團法人民間司法改革基金會備份。
